Inventaris van het archief van de Commissie van Beheer en Toezicht over de Droogmaking der kleine Plassen in Schieland beoosten Rotterdam (nu Polder Prins Alexander), 1864-1875
Nationaal Archief, Den Haag
- Stukken betreffende bepaalde onderwerpen., II.
  - Verwerving van de eigendom van het droog te maken gebied., A.
    - Contracten van aankoop van percelen ten behoeve van de droogmaking., 6.
      - Contract inzake verkoop van 3 percelen land, gelegen te Hillegersberg, door G.A. van den Berg, aldaar, aan de Commissie van beheer en toezicht over de droogmaking der kleine plassen in Schieland, goedgekeurd door Gedeputeerde Staten van Zuid-Holland 23 mei 1866. Met oudere eigendomsbewijzen, 1843-1859., 52; 1 omslag
        Besteknummer 1
      - Contract inzake verkoop van 19 percelen land en water, gelegen te Kralingen, door M. Cankrien - van Hoboken te Rotterdam aan de Commissie van beheer en toezicht over de droogmaking der kleine plassen in Schieland, goedgekeurd door Gedeputeerde Staten van Zuid-Holland 23 mei 1866., 53; 1 omslag
        Besteknummer 2
      - Contract inzake verkoop van 28 percelen water en land, gelegen te Capelle aan den IJssel, door A. Tom te Rotterdam aan de Commissie van beheer en toezicht over de droogmaking der kleine plassen in Schieland, goedgekeurd door Gedeputeerde Staten van Zuid-Holland 29 mei 1866. Met een bewijs van doorhaling van hypothecaire inschrijving, een staat van hypothecaire inschrijving en een ouder eigendomsbewijs, 1854., 54; 1 omslag
        Besteknummer 3
      - Contract inzake verkoop van 5 percelen land en water, gelegen te Capelle aan den IJssel, door W.O.A Lans, aldaar, aan de Commissie van beheer en toezicht over de droogmaking der kleine plassen in Schieland, goedgekeurd door Gedeputeerde Staten van Zuid-Holland 29 mei 1866. Met een bewijs van niet bestaande hypothecaire inschrijvingen., 55; 1 omslag
        Besteknummer 4
      - Contract inzake verkoop van een perceel land, gelegen te Capelle aan den IJssel, door F. van Cappellen wed. D. Verschoor, aldaar, aan de Commissie van beheer en toezicht over de droogmaking der kleine plassen in Schieland, goedgekeurd door Gedeputeerde Staten van Zuid-Holland 29 mei 1866. Met een bewijs van niet bestaande hypothecaire inschrijvingen., 56; 1 omslag
        Besteknummer 5
      - Contract inzake verkoop van 5 percelen land en water, gelegen te Kralingen, door P.F. van der Wallen, aldaar, aan de Commissie van beheer en toezicht over de droogmaking der kleine plassen in Schieland, goedgekeurd door Gedeputeerde Staten van Zuid-Holland 29 mei 1866. Met een bewijs van niet bestaande hypothecaire inschrijvingen., 57; 1 omslag
        Besteknummer 6
      - Contract inzake verkoop van 5 percelen land en water, gelegen te Kralingen, door L. van Dijk te Capelle aan den IJssel, aan de Commissie van beheer en toezicht over de droogmaking der kleine plassen in Schieland, goedgekeurd door Gedeputeerde Staten van Zuid-Holland 29 mei 1866. Met een bewijs van niet bestaande hypothecaire inschrijvingen., 58; 1 omslag
        Besteknummer 7
      - Contract inzake verkoop van 6 percelen land en water, gelegen te Kralingen, door de erfgenamen van G. Wenk te Rotterdam, aan de Commissie van beheer en toezicht over de droogmaking der kleine plassen in Schieland, goedgekeurd door Gedeputeerde Staten van Zuid-Holland 24 juli 1866. Met een bewijs van niet bestaande hypothecaire inschrijvingen., 59; 1 omslag
        Besteknummer 8
      - Contract inzake verkoop van 10 percelen land en water, gelegen te Capelle aan den IJssel, door O. Hoogendijk, aldaar, aan de Commissie van beheer en toezicht over de droogmaking der kleine plassen in Schieland, goedgekeurd door Gedeputeerde Staten van Zuid-Holland 5 juni 1866. Met bewijzen van doorhaling van hypothecaire inschrijving, bewijzen van niet bestaande hypothecaire inschrijvingen en een staat van hypothecaire inschrijvingen., 60; 1 omslag
        Besteknummer 9
      - Contract inzake verkoop van 42 percelen land en water, gelegen te Capelle aan den IJssel, door D. van Cappellen, aldaar, aan de Commissie van beheer en toezicht over de droogmaking der kleine plassen in Schieland, goedgekeurd door Gedeputeerde Staten van Zuid-Holland 5 juni 1866. Met een bewijs van niet bestaande hypothecaire inschrijvingen., 61; 1 omslag
        Besteknummer 10
      - Contract inzake verkoop van 2 percelen land, gelegen te Capelle aan den IJssel, door de weduwe D. Verschoor c.s. aan de Commissie van beheer en toezicht over de droogmaking der kleine plassen in Schieland, goedgekeurd door Gedeputeerde Staten van Zuid-Holland 5 juni 1866. Met een bewijs van niet bestaande hypothecaire inschrijvingen., 62; 1 omslag
        Besteknummer 11
      - Contract inzake verkoop van 6 percelen land en water, gelegen te Capelle aan den IJssel, door J.J. van Lange, aldaar, aan de Commissie van beheer en toezicht over de droogmaking der kleine plassen in Schieland, goedgekeurd door Gedeputeerde Staten van Zuid-Holland 5 juni 1866. Met een bewijs van doorhaling van hypothecaire inschrijving en een staat van hypothecaire inschrijvingen., 63; 1 omslag
        Besteknummer 12
      - Contract inzake verkoop van 33 percelen land en water, gelegen te Capelle aan den IJssel, door P. Boer, aldaar, aan de Commissie van beheer en toezicht over de droogmaking der kleine plassen in Schieland, goedgekeurd door Gedeputeerde Staten van Zuid-Holland 5 juni 1866. Met een bewijs van niet bestaande hypothecaire inschrijvingen., 64; 1 omslag
        Besteknummer 13
      - Contract inzake verkoop van 8 percelen land en water, gelegen te Capelle aan den IJssel, door D.P. van Cappellen, aldaar, aan de Commissie van beheer en toezicht over de droogmaking der kleine plassen in Schieland, goedgekeurd door Gedeputeerde Staten van Zuid-Holland 5 juni 1866. Met een bewijs van niet bestaande hypothecaire inschrijvingen., 65; 1 omslag
        Besteknummer 14
      - Contract inzake verkoop van 4 percelen land en water, gelegen te Kralingen door P. de Graaff en G. Plessius, aldaar, aan de Commissie van beheer en toezicht over de droogmaking der kleine plassen in Schieland, goedgekeurd door Gedeputeerde Staten van Zuid-Holland 5 juni 1866. Met bewijzen van doorhaling van hypothecaire inschrijving en een staat van hypothecaire inschrijvingen., 66; 1 omslag
      - Contract inzake verkoop van 4 percelen land en water, gelegen te Kralingen, door P. de Jong aldaar, aan de Commissie van beheer en toezicht over de droogmaking der kleine plassen in Schieland, goedgekeurd door Gedeputeerde Staten van Zuid-Holland 19 juni 1866. Met een bewijs van niet bestaande hypothecaire inschrijvingen., 67; 1 omslag
        Besteknummer 16
      - Contract inzake verkoop van 8 percelen land en water, gelegen te Kralingen, door J. Pas aldaar, aan de Commissie van beheer en toezicht over de droogmaking der kleine plassen in Schieland, goedgekeurd door Gedeputeerde Staten van Zuid-Holland 19 juni 1866. Met een bewijs van doorhaling van hypothecaire inschrijving en een staat van hypothecaire inschrijvingen., 68; 1 omslag
        Besteknummer 17
      - Contract inzake verkoop van 9 percelen land en water, gelegen te Kralingen door A. de Graaffaldaar, aan de Commissie van beheer en toezicht over de droogmaking der kleine plassen in Schieland, goedgekeurd door Gedeputeerde Staten van Zuid-Holland 19 juni 1866. Met bewijzen van doorhaling van hypothecaire inschrijving en een staat van hypothecaire inschrijvingen., 69; 1 omslag
        Besteknummer 18
      - Contract inzake verkoop van 111 percelen land en water, gelegen te Kralingen, door A. Dekker te Heerdt en N. Dekker te Capelle aan den IJssel aan de Commissie van beheer en toezicht over de droogmaking der kleine plassen in Schieland, goedgekeurd door Gedeputeerde Staten van Zuid-Holland 19 juni 1866. Met een staat van hypothecaire inschrijving, een bewijs van niet bestaande hypothecaire inschrijvingen en oudere eigendomsbewijzen., 1809-1830; 70; 1 omslag
        Besteknummer 19
      - Contract inzake verkoop van 201 percelen land en water, gelegen te Capelle aan den IJssel door A. Dekker te Heerdt en N. Dekker te Capelle aan den IJssel, aan de Commissie van beheer en toezicht over de droogmaking der kleine plassen in Schieland, goedgekeurd door Gedeputeerde Staten van Zuid-Holland 19 juni 1866. Met een bewijs van doorhaling van hypothecaire inschrijving, een staat van hypothecaire inschrijving, een bewijs van niet bestaande hypothecaire inschrijvingen en oudere eigendomsbewijzen., 1792-1835; 71; 1 omslag
        Besteknummer 20
      - Contract inzake verkoop van 6 percelen land en water, gelegen te Capelle aan den IJssel door A. den Toom aldaar aan de Commissie van beheer en toezicht over de droogmaking der kleine plassen in Schieland, goedgekeurd door Gedeputeerde Staten van Zuid-Holland 19 juni 1866. Met een bewijs van niet bestaande hypothecaire inschrijvingen., 72; 1 omslag
        Besteknummer 21
      - Contract inzake verkoop van 9 percelen land en water, gelegen te Capelle aan den IJssel door de wed. D. van Vliet en J.C. van Vliet, aldaar, aan de Commissie van beheer en toezicht over de droogmaking der kleine plassen in Schieland, goedgekeurd door Gedeputeerde Staten van Zuid-Holland 19 juni 1866. Met een bewijs van niet bestaande hypothecaire inschrijvingen., 73; 1 omslag
        Besteknummer 22
      - Contract inzake verkoop van 7 percelen land en water, gelegen te Kralingen door H. van Kleij aldaar, aan de Commissie van beheer en toezicht over de droogmaking der kleine plassen in Schieland, goedgekeurd door Gedeputeerde Staten van Zuid-Holland 2 juli 1866. Met een bewijs van niet bestaande hypothecaire inschrijvingen en een ouder eigendomsbewijs., 1850; 74; 1 omslag
        Besteknummer 23
      - Contract inzake verkoop van 2 percelen land en water, gelegen te Kralingen door de polder te Kralingen aan del Commissie van beheer en toezicht over de droogmaking der kleine plassen in Schieland, goedgekeurd door Gedeputeerde Staten van Zuid-Holland 31 juli 1866. Met een bewijs van niet bestaande hypothecaire inschrijvingen., 75; 1 omslag
        Besteknummer 24
      - Contract inzake verkoop van 13 percelen land en water, gelegen te Kralingen door C. Rueb te Rotterdam aan de Commissie van beheer en toezicht over de droogmaking der kleine plassen in Schieland, goedgekeurd door Gedeputeerde Staten van Zuid-Holland 2 juli 1866. Met bewijzen van niet bestaande hypothecaire inschrijvingen, een uittreksel uit de perceelsgewijze kadastrale legger van Kralingen en oudere eigendomsbewijzen., 1826-1861; 76; 1 omslag
        Besteknummer 25
      - Contract inzake verkoop van 3 percelen land en water, gelegen te Capelle aan den IJssel en Nieuwerkerk aan den IJssel door de familie Ravestein te Nieuwerkerk aan den IJssel aan de Commissie van beheer en toezicht over de droogmaking der kleine plassen in Schieland, goedgekeurd door Gedeputeerde Staten van Zuid-Holland 2 juli 1866. Met een bewijs van niet bestaande hypothecaire inschrijvingen., 77; 1 omslag
        Besteknummer 26
      - Contract inzake verkoop van 3 percelen land en water, gelegen te Capelle aan den IJssel door P. van Cappellen en de erfgenamen van M. van Cappellen te Capelle aan den IJssel en Pernis, aan de Commissie van beheer en toezicht over de droogmaking der kleine plassen in Schieland, goedgekeurd door Gedeputeerde Staten van Zuid-Holland 2 juli 1866. Met een bewijs van niet bestaande hypothecaire inschrijvingen., 78; 1 omslag
        Besteknummer 27
      - Contract inzake verkoop van 24 percelen land en water, gelegen te Capelle aan den IJssel door A. van Dijk aan de Commissie van beheer en toezicht over de droogmaking der kleine plassen in Schieland, goedgekeurd door Gedeputeerde Staten van Zuid-Holland 2 juli 1866. Met een bewijs van niet bestaande hypothecaire inschrijvingen., 79; 1 omslag
        Besteknummer 28
      - Contract inzake verkoop van 3 percelen land, gelegen te Capelle aan den IJssel door A. Dekker te Heerdt, N. Dekker te Capelle aan den IJssel en M. Groeneveld te Kralingen aan de Commissie van beheer en toezicht over de droogmaking der kleine plassen in Schieland, goedgekeurd door Gedeputeerde Staten van Zuid-Holland 2 juli 1866. Met een staat van hypothecaire inschrijvingen., 80; 1 omslag
        Besteknummer 29
      - Contract inzake verkoop van een perceel water, gelegen te Capelle aan den IJssel, door A. Dekker te Heerdt, N. Dekker te Capelle aan den IJssel en J.A. Ham en C.P.H. Ham te Rotterdam aan de Commissie van beheer en toezicht over de droogmaking der kleine plassen in Schieland, goedgekeurd door Gedeputeerde Staten van Zuid-Holland 2 juli 1866. Met een bewijs van niet bestaande hypothecaire inschrijvingen., 81; 1 omslag
        Besteknummer 30
      - Contract inzake verkoop van 10 percelen land en water, gelegen te Nieuwerkerk aan den IJssel door D. Tom, wed P. Ravestein aldaar aan de Commissie van beheer en toezicht over de droogmaking der kleine plassen in Schieland, goedgekeurd door Gedeputeerde Staten van Zuid-Holland 2 juli 1866. Met een bewijs van niet bestaande hypothecaire inschrijvingen., 82; 1 omslag
        Besteknummer 31
      - Contract inzake verkoop van 10 percelen land en water, gelegen te Capelle aan den IJssel en Kralingen door L. van Vliet te Capelle aan den IJssel aan de Commissie van beheer en toezicht over de droogmaking der kleine plassen in Schieland, goedgekeurd door Gedeputeerde Staten van Zuid-Holland 2 juli 1866. Met een bewijs van niet bestaande hypothecaire inschrijvingen., 83; 1 omslag
      - Contract inzake verkoop van 117 percelen land en water, gelegen de Nieuwerkerk aan den IJssel en Zevenhuizen door H.G. Holsteijn te Nieuwerkerk aan den IJssel aan de Commissie van beheer en toezicht over de droogmaking der kleine plassen in Schieland, goedgekeurd door Gedeputeerde Staten van Zuid-Holland 2 juli 1866. Met een bewijs van niet bestaande hypothecaire inschrijvingen en oudere eigendomsbewijzen, 1850-1856., 84; 1 omslag
        Besteknummer 33
      - Contract inzake verkoop van 617 percelen land en water, gelegen te Capelle aan den IJssel, Nieuwerkerk aan den IJssel en Zevenhuizen door de familie Ravestein te Nieuwerkerk aan den IJssel aan de Commissie van beheer en toezicht over de droogmaking der kleine plassen in Schieland, goedgekeurd door Gedeputeerde Staten van Zuid-Holland 2 juli 1866. Met een bewijs van niet bestaande hypothecaire inschrijvingen, een bewijs van doorhaling van hypothecaire inschrijving, een staat van hypothecaire inschrijving en oudere eigendomsbewijzen, 1816-1843., 85; 1 omslag
        Besteknummer 34
      - Contract inzake verkoop van 5 percelen land, gelegen te Hillegersberg door P. Visser aldaar aan de Commissie van beheer en toezicht over de droogmaking der kleine plassen in Schieland, goedgekeurd door Gedeputeerde Staten van Zuid-Holland 2 juli 1866. Met een bewijs van niet bestaande hypothecaire inschrijvingen., 86; 1 omslag
        Besteknummer 35
      - Contract inzake verkoop van 16 percelen land en water, gelegen te Hillegersberg, door C. van der Kloot aldaar aan de Commissie van beheer en toezicht over de droogmaking der kleine plassen in Schieland, goedgekeurd door Gedeputeerde Staten van Zuid-Holland 2 juli 1866. Met een staat van hypothecaire inschrijving., 87; 1 omslag
        Besteknummer 36
      - Contract inzake verkoop van een perceel land, gelegen te Hillegersberg door J. Luijt aldaar aan de Commissie van beheer en toezicht over de droogmaking der kleine plassen in Schieland, goedgekeurd door Gedeputeerde Staten van Zuid-Holland 2 Juli 1866. Met een ouder eigendomsbewijs, 1850., 88; 1 omslag
        Besteknummer 37
      - Contract inzake verkoop van 8 percelen land en water, gelegen te Kralingen door P. Luijten te Haarlemmermeer en J.C.M. van Reijn te Moordrecht aan de Commissie van beheer en toezicht over de droogmaking der kleine plassen in Schieland, goedgekeurd door Gedeputeerde Staten van Zuid-Holland 24 juli 1866. Met een bewijs van niet bestaande hypothecaire inschrijvingen en een ouder eigendomsbewijs, 1856., 89; 1 omslag
        Besteknummer 38
      - Contract inzake verkoop van 7 percelen land en water, gelegen te Kralingen door C. Rosenbeek en J.H. Schell aldaar aan de Commissie van beheer en toezicht over de droogmaking der kleine plassen in Schieland, goedgekeurd door Gedeputeerde Staten van Zuid-Holland 24 juli 1866. Met een bewijs van doorhaling van hypothecaire inschrijving, een staat van hypothecaire inschrijving, een bewijs van niet bestaande hypothecaire inschrijvingen en een ouder eigendomsbewijs, 1858., 90; 1 omslag
        Besteknummer 39
      - Contract inzake verkoop van 20 percelen land en water gelegen te Kralingen door J. de Groot en Th. de Vries, te Kralingen, aan de Commissie van beheer en toezicht over de droogmaking der kleine plassen in Schieland, goedgekeurd door Gedeputeerde Staten van Zuid-Holland 24 juli 1866. Met bewijzen van niet bestaande hypothecaire inschrijvingen en oudere eigendomsbewijzen, 1854-1856., 91; 1 omslag
        Besteknummer 40
      - Contract inzake verkoop van 5 percelen land en water, gelegen te Kralingen door M. Schenk te Rotterdam aan de Commissie van beheer en toezicht over de droogmaking der kleine plassen in Schieland, goedgekeurd door Gedeputeerde Staten van Zuid-Holland 24 juli 1866. Met bewijzen van niet bestaande hypothecaire inschrijvingen en een ouder eigendomsbewijs, 1863., 92; 1 omslag
        Besteknummer 41
      - Contract inzake verkoop van 13 percelen land en water, gelegen te Kralingen door de familie Diederik te Hillegersberg en Rotterdam aan de Commissie van beheer en toezicht over de droogmaking der kleine plassen in Schieland, goedgekeurd door Gedeputeerde Staten van Zuid-Holland 24 juli 1866. Met een bewijs van niet bestaande hypothecaire inschrijvingen en oudere eigendomsbewijzen, 1819-1823., 93; 1 omslag
        Besteknummer 42
      - Contract inzake verkoop van 3 percelen land en water, gelegen te Kralingen door N. Pons aldaar aan de Commissie van beheer en toezicht over de droogmaking der kleine plassen in Schieland, goedgekeurd door Gedeputeerde Staten van Zuid-Holland 24 juli 1866. Met een bewijs van niet bestaande hypothecaire inschrijvingen., 94; 1 omslag
        Besteknummer 43
      - Contract inzake verkoop van 7 percelen land en water, gelegen te Kralingen door A.H. Canta aldaar aan de Commissie van beheer en toezicht over de droogmaking der kleine plassen in Schieland, goedgekeurd door Gedeputeerde Staten van Zuid-Holland 24 juli 1866. Met een bewijs van niet bestaande hypothecaire inschrijvingen., 95; 1 omslag
        Besteknummer 44
      - Contract inzake verkoop van 4 percelen land, gelegen te Capelle aan den IJssel door J.A. Lammers wed. H. Roelofs te 's-Gravenhage aan de Commissie van beheer en toezicht over de droogmaking der kleine plassen in Schieland, goedgekeurd door Gedeputeerde Staten van Zuid-Holland 24 juli 1866. Met een bewijs van niet bestaande hypothecaire inschrijvingen., 96; 1 omslag
        Besteknummer 45
      - Contract inzake verkoop van 19 percelen land en water, gelegen te Capelle aan den IJssel door S. Bos wed. A. van Cappellen aldaar aan de Commissie van beheer en toezicht over de droogmaking der kleine plassen in Schieland, goedgekeurd door Gedeputeerde Staten van Zuid-Holland 24 juli 1866. Met een bewijs van niet bestaande hypothecaire inschrijvingen., 97; 1 omslag
        Besteknummer 46
      - Contract inzake verkoop van 17 percelen land en water, gelegen te Capelle aan den IJssel door N. van den Berg aldaar aan de Commissie van beheer en toezicht over de droogmaking der kleine plassen in Schieland, goedgekeurd door Gedeputeerde Staten van Zuid-Holland 24 juli 1866. Met een bewijs van niet bestaande hypothecaire inschrijvingen., 98; 1 omslag
        Besteknummer 47
      - Contract inzake verkoop van 2 percelen land, gelegen te Capelle aan den IJssel door A. van Vliet aldaar aan de Commissie van beheer en toezicht over de droogmaking der kleine plassen in Schieland, goedgekeurd door Gedeputeerde Staten van Zuid-Holland 24 juli 1866. Met een bewijs van niet bestaande hypothecaire inschrijvingen., 99; 1 omslag
        Besteknummer 48
      - Contract inzake verkoop van 6 percelen land en water, gelegen te Capelle aan den IJssel door A. Vermeulen te Kralingen aan de Commissie van beheer en toezicht over de droogmaking der kleine plassen in Schieland, goedgekeurd door Gedeputeerde Staten van Zuid-Holland 24 juli 1866. Met een bewijs van niet bestaande hypothecaire inschrijvingen., 100; 1 omslag
        Besteknummer 49
      - Contract inzake verkoop van 96 percelen land en water, gelegen te Capelle aan den IJssel door R.G. Blokhuyzen wed. P.H. Tromp te Rotterdam aan de Commissie van beheer en toezicht over de droogmaking der kleine plassen in Schieland, goedgekeurd door Gedeputeerde Staten van Zuid-Holland 24 juli 1866. Met een bewijs van niet bestaande hypothecaire inschrijvingen., 101; 1 omslag
        Besteknummer 50
      - Contract inzake verkoop van 70 percelen land en water, gelegen te Capelle aan den IJssel door M. Groeneveld te Kralingen aan de Commissie van beheer en toezicht over de droogmaking der kleine plassen in Schieland, goedgekeurd door Gedeputeerde Staten van Zuid-Holland 24 juli 1866. Met een bewijs van doorhaling van hypothecaire inschrijving een staat van hypothecaire inschrijving en een ouder eigendomsbewijs, 1862., 102; 1 omslag
        Besteknummer 51
      - Contract inzake verkoop van 6 percelen land en water, gelegen te Capelle aan den IJssel door K. van Dam aldaar aan de Commissie van beheer en toezicht over de droogmaking der kleine plassen in Schieland, goedgekeurd door Gedeputeerde Staten van Zuid-Holland 24 juli 1866. Met een bewijs van doorhaling van hypothecaire inschrijving, een staat van hypothecaire inschrijvingen en een ouder eigendomsbewijs, 1825., 103; 1 omslag
        Besteknummer 52
      - Contract inzake verkoop van 3 percelen land en water, gelegen te Nieuwerkerk aan den IJssel door P. Broeder aldaar aan de Commissie van beheer en toezicht over de droogmaking der kleine plassen in Schieland, goedgekeurd door Gedeputeerde Staten van Zuid-Holland 24 juli 1866. Met een bewijs van niet bestaande hypothecaire inschrijvingen en een ouder eigendomsbewijs, 1856., 104; 1 omslag
        Besteknummer 53
      - Contract inzake verkoop van 7 percelen land en water, gelegen te Nieuwerkerk aan den IJssel door J. de Zwart te Moordrecht aan de Commissie van beheer en toezicht over de droogmaking der kleine plassen in Schieland, goedgekeurd door Gedeputeerde Staten van Zuid-Holland 24 juli 1866. Met een bewijs van niet bestaande hypothecaire inschrijvingen en een ouder eigendomsbewijs, 1865., 105; 1 omslag
        Besteknummer 54
      - Contract inzake verkoop van 8 percelen land en water, gelegen te Kralingen door H. Pauw te Rotterdam aan de Commissie van beheer en toezicht over de droogmaking der kleine plassen in Schieland, goedgekeurd door Gedeputeerde Staten van Zuid-Holland 31 juli 1866. met een bewijs van niet bestaande hypothecaire inschrijvingen en oudere eigendomsbewijzen, 1848-1862., 106; 1 omslag
        Besteknummer 55
      - Contract inzake verkoop van 17 percelen land en water, gelegen te Kralingen door P. Pons aldaar aan de Commissie van beheer en toezicht over de droogmaking der kleine plassen in Schieland, goedgekeurd door Gedeputeerde Staten van Zuid-Holland 31 juli 1866. Met een bewijs van niet bestaande hypothecaire inschrijvingen en oudere eigendomsbewijzen, 1816-1840., 107; 1 omslag
        Besteknummer 56
      - Contract inzake verkoop van 5 percelen land en water, gelegen te Kralingen door F. Roggeveen aldaar aan de Commissie van beheer en toezicht over de droogmaking der kleine plassen in Schieland, goedgekeurd door Gedeputeerde Staten van Zuid-Holland 31 juli 1866. Met een bewijs van niet bestaande hypothecaire inschrijvingen en oudere eigendomsbewijzen, 1803-1842., 108; 1 omslag